臺灣臺東地方法院民事簡易判決
109年度東簡字第210號
原      告  王俊瑛  


被      告  張恒源  
訴訟代理人  林鳳霞  

上列當事人間債務人異議之訴事件，本院於民國110年7月30日言
詞辯論終結，本院判決如下：
    主      文
本院一○九年度司執字第一四一六號袋地通行償金強制執行事件
之強制執行程序應予撤銷。
訴訟費用由被告負擔。
    事實及理由
一、原告主張：原告前因通行被告所有土地作為袋地通行道路，
    經本院以105年度訴字第167號判決原告應自民國105年4月25
    日起至停止通行止，按年給付被告新臺幣（下同）3,331元
    確定（下稱系爭確定判決）。被告於109年2月6日執系爭確
    定判決為執行名義，經本院以109年度司執字第1416號袋地
    通行償金強制執行事件（下稱系爭執行事件）受理在案。原
    告已自105年12月7日起至109年10月20日止，由原告本人或
    委託訴外人即其母王新妹以郵政匯票方式向被告給付105年
    至109年之袋地通行償金及系爭執行事件所生費用如附表所
    示，合計19,987元，已為全部清償，被告竟仍不撤回系爭強
    制執行事件之聲請，爰依強制執行法第14條第1項前段規定
    提起本件訴訟，並聲明：如主文第1項所示。
二、被告則以：原告尚未清償判決所判的袋地通行償金費用，由
    王新妹匯款的款項不應認為是原告所繳交之本件償金，王新
    妹匯款的是她自己繳納之租金等語，資為抗辯，並聲明：原
    告之訴駁回。
三、得心證之理由
　㈠按執行名義成立後，如有消滅或妨礙債權人請求之事由發生
    ，債務人得於強制執行程序終結前，向執行法院對債權人提
    起異議之訴。強制執行法第14條第1前段定有明文。次按強
    制執行法第14條第1項規定之執行名義成立後有消滅債權人
    請求之事由發生，係指債權人就執行名義所示之請求權，因
    清償、抵銷、免除、混同、債權讓與、債務承擔、更改、消
    滅時效完成、解除條件成就、契約解除或撤銷、另訂和解契
    約，而全部或一部消滅（最高法院104年度台上字第2502號
    判決意旨參照）。又債務人異議之訴，係以排除執行名義之
    執行力為目的，故提起此一訴訟之原告，固得請求判決宣告
    不許就執行名義為強制執行，以排除該執行名義之執行力，
    使債權人無從依該執行名義聲請為強制執行，惟如債權人已
    就債務人之財產聲請強制執行，則債務人亦得請求撤銷該強
    制執行程序，以排除其強制執行。
　㈡經查：
　1.本院前以系爭確定判決判命原告應自105年4月25日起，至停
    止通行坐落被告所有之臺東縣○○○鄉○○段0000○0000○0000地
    號部分土地止，按年給付被告3,331元，而被告前以系爭確
    定判決為執行名義於109年2月6日對原告聲請強制執行，經
    本院執行處以系爭執行事件受理在案，請求執行6,664元【3
    ,331元×4－6,660元（原告已給付部分）＝6,664元，被告將無
    執行名義之裁判費、非執行名義所載之利息、非必要部分之
    強制執行費用計入請求執行金額，應予剔除、更正。詳被告
    109年2月24日民事陳述意見狀】、執行費用69元、指界費40
    0元、鑑價費1,500元，該執行事件於本院言詞辯論終結時尚
    未終結，此有系爭確定判決在卷可稽（詳本院卷第79-1頁至
    第83頁），並經本院調閱系爭執行事件卷宗查明屬實，則原
    告提起本件異議之訴，程序上核無不合，先予敘明。
  2.本件原告主張已分別於105年12月7日、106年9月4日、108年
    6月18日、109年4月16日、109年10月20日由其本人或委託訴
    外人王新妹以郵政匯票匯予被告19,987元【計算式：3,330
    元（3筆）＋6,660元＋6元＋3,331元＝19,987元】，繳納105年
    至109年共計5年袋地通行償金16,655元【3,331元×5＝16,655
    元】、執行費69元、指界費400元及鑑價費1,500元，其業已
    清償完畢，全部債務已消滅等事實，業據提出郵政匯票申請
    書為證（詳本院卷第15頁至第20頁），而被告亦不否認有收
    受上開由原告或訴外人王新妹以郵政匯票匯予自己之款項，
    是原告主張之事實，堪信為真實。被告雖抗辯由訴外人王新
    妹匯予被告之款項（如附表編號1、2、6所示），不應認為
    是原告所繳交之袋地通行償金，應是訴外人王新妹自己繳納
    之租金等語，惟系爭確定判決之當事人為原告而非王新妹一
    節，有系爭確定判決附卷可參（出處同前），是系爭確定判
    決對訴外人王新妹無既判力和執行力，被告前揭抗辯乃屬無
    據。
　㈢至於被告所為調查調查證據聲請，即請求傳喚證人邱聰安律
    師（原告於103年度東簡字第251號請求確認通行權存在、10
    5年度訴字第167號請求袋地通行償金等訴訟所委任之訴訟代
    理人）、吳榮崇（105年度訴字第167號請求袋地通行償金之
    訴事件另一被告高嘉幸之訴訟代理人），以證明王新妹、王
    志華等戶長期通行被告坐落臺東縣○○○鄉○○段0000○0000○000
    0地號土地，無非係為證明其有權向原告請求給付袋地通行
    償金，然此部分原告並不爭執，亦與本件之結論無影響，故
    無調查之必要，併予敘明。
四、綜上所述，原告於執行名義成立後，已全部清償完畢，是本
    件已有消滅或妨礙債權人請求之事由發生，至為明顯，是原
    告依強制執行法第14條第1項規定，請求撤銷109年度司執字
    第1416號袋地通行償金強制執行事件所為之強制執行程序，
    為有理由，應予准許。
五、本件事證已臻明確，兩造其餘攻擊防禦方法及所提證據，經
    本院審酌後，認於判決結果均不生影響，爰不一一予以論駁
    贅述。
六、據上論結，原告之訴為有理由，依民事訴訟法第78條，判決
    如主文。
中　　華　　民　　國　　110 　年　　8 　　月　　20　　日
                  臺東簡易庭　法  官　吳俐臻
附表：原告清償明細表
編號 清償日期 清償金額（單位：新臺幣） 備  註 1 105年12月7日 3,330元 匯款人：王新妹 2 106年9月4日 3,330元 同上 3 108年6月18日 6,660元 匯款人：王俊瑛 4 109年4月16日 3,330元 同上 5 109年10月16日 6元 同上 6 109年10月20日 3,331元 匯款人：王新妹 
以上正本係照原本作成。
如不服本判決，應於判決送達後20日內向本院提出上訴狀，同時
表明上訴理由（應按他造當事人之人數檢附繕本）。
中　　華　　民　　國　　110 　年　　8 　　月　　23　　日
                              書記官  王品涵